臺灣臺南地方法院民事裁定　九十一年度簡抗字第四號
　　抗　告　人　甲○○
　　相　對　人　乙○○
右當事人間請求確認債權不存在事件，抗告人對於中華民國九十一年一月四日本院台
南簡易庭九十年度南簡字第二一一二號第一審裁定提起抗告，本院裁定如左：
　　主　　　文
抗告駁回。
抗告費用由抗告人負擔。
　　理　　　由
一、抗告意旨略以：按民事訴訟為當事人進行主義，本件追加被告乙○○，為本件民
　　事起訴狀被告楊貴足之代理人，原告追加乙○○為被告，被鈞院裁定駁回理由，
　　無非指原告未依民事訴訟法第二百四十四條第三項之規定，寫明被告「應受判決
　　事項之聲明」，起訴不合程式，事實上，原告係依據同法第二百五十五條追加被
　　告，而非追加應受判決之事項，何況應受判決之事項，在起訴狀中早已說明，故
　　追加被告乙○○，其應受判決之事項當不言可喻，與九十年南簡字第二一一二號
　　前民事起訴狀標的當然相同應無置疑。民事起訴狀與追加被告狀兩者截然，指抗
　　告人未表明訴訟標的與應受判決之事項，認事用法不無欠當，為此依據民事訴訟
　　法第四百八十二條提起抗告，請求：
　　(一)原裁定廢棄。(二)原非當事人乙○○，因訴訟標的必須合一判決確定，敬請准予
　　追加為被告。(三)聲請及抗告費用由相對人負擔。
二、按民事訴訟乃係當事人間就私法上權利義務之紛爭，請求法院為判決之程序，故
　　民事訴訟必有：(一)特定之當事人；亦即請求判決之人及其相對人（原告、被告）
　　。(二)私法上權利義務之紛爭：即具體法律關係之主張。(三)請求法院為如何內容之
　　判決，以保護其私法上之權利，即一定之明確聲明（應受判決事項之聲明）。訴
　　必具備上述三要素，始為完整。僅有對立之當事人，而無私法上權利義務之紛爭
　　，固不能成訴，雖有對立之當事人及私法上權利義務之紛爭，而無請求法院為如
　　何判決之內容，亦非完整之訴。因之，當事人、訴訟標的、應受判決事項之聲明
　　（即訴之聲明）乃為訴之三要素。民事訴訟法第二百四十四條第一項各款規定起
　　訴所應表明上述事項者，即因此故。而請求判決之人於訴訟進行中對他人欲追加
    起訴者，依上開規定，其亦須在追加起訴狀記載「當事人」、「訴訟標的及其原
    因事實」、「應受判決事項之聲明」此三部分內容，非僅記載其中一項即可；況
    追加被告後，其欲請求法院對追加之被告為如何內容之判決，與原來之聲明應有
    不同（例如：要請求追加被告與原來被告連帶清償，或請求追加被告應另給付原
    告若干金錢等），故此部份自須由原告重新另為聲明。倘起訴狀或追加起訴狀內
    對上開三項要件有欠缺，審判長應定期間先命補正，如逾期尚未補正，法院依民
    事訴訟法第二百四十九條第一項第六款之規定，自得裁定駁回原告訴訟。查抗告
    人於民國九十一年十一月十五日於原審提起確認債權不存在訴訟後，雖又於九十
    年十二月十四日具狀請求追加相對人乙○○為被告，然其追加起訴狀內全未記載
    有關對於相對人乙○○部分之「應受判決事項之聲明」，致原審法院無從了解抗
    告人與相對人間之訴訟內容及範圍為何，經原審法院於九十年十二月十八日通知
    抗告人於收受通知後五日內補正上開欠缺，抗告人於接獲通知後，雖曾到院聲請
    閱卷，然迄至九十一年一月四日止，並未補正其對追加被告即相對人乙○○部分
    之「應受判決事項之聲明」（即請求原審法院應對相對人乙○○為如何內容之判
    決），此部份業經本院審認卷宗無訛，揆諸前開說明，原審法院依據民事訴訟法
    第二百四十九條第一項第六款規定裁定駁回抗告人之追加訴訟，於法並無違誤。
    抗告人指稱其係追加被告，不是追加應受判決事項，並稱起訴狀中所載之訴之聲
    明即是對追加相對人乙○○之應受判決事項聲明云云，顯對前開訴訟要件及起訴
    程式有所誤解所致。是其請求廢棄原裁定，尚難認為有據。至抗告人於原審辯論
    終結前，倘已補正上開欠缺後，仍得依據相關規定另行提起追加訴訟，自不待言
    ，亦附此敘明。
據上論結，本件抗告為無理由，爰依民事訴訟法第四百三十六條之一第三項、第四百
九十二條第一項、第九十五條、第七十八條，裁定如主文。
中　　　華　　　民　　　國　　九十一　　年　　　六　　　月　　二十八　　日
　　　　　　　　　　　　　　　　臺灣臺南地方法院民事第三庭
~B審判長法官　吳森豐
~B法　　　官　許惠蘭
~B法　　　官　張家瑛
右正本證明與原本無異。
不得抗告。
中　　　華　　　民　　　國　　九十一　　年　　　七　　　月　　 　三　　 日
~B法院書記官　葉東平
